臺灣臺北地方法院刑事判決
111年度易字第584號
公  訴  人  臺灣臺北地方檢察署檢察官
被      告  馮麗美




            沈克邦



上列被告因賭博案件，經檢察官提起公訴（111年度偵字第4816
號），本院判決如下：
    主  文
馮麗美犯賭博罪，處罰金新臺幣伍仟元，如易服勞役，以新臺幣
壹仟元折算壹日。
沈克邦犯賭博罪，處罰金新臺幣伍仟元，如易服勞役，以新臺幣
壹仟元折算壹日。
扣案之點數卡貳拾張俱沒收之。
    事  實
一、馮麗美、沈克邦分別基於在公共場所賭博之犯意，於111年1
    月20日17時40分許為警查獲前不詳時間，俱在李靜陽（業經
    本院判處有期徒刑4月確定）所經營之「西昌休閒館」（址
    臺北市○○區○○街000號1樓）內，由馮麗美與第4桌賭客林楊
    玉蘭、蔡金亮、趙林幼（前三人均經臺灣臺北地方檢察署檢
    察官為職權不起訴處分），由沈克邦與第8桌賭客葉文卿、
    周碧燕、江廸亮（前三人均經臺灣臺北地方檢察署檢察官為
    職權不起訴處分），按臺灣麻將16張組合成特定牌組，由率
    先組成特定牌組者之贏家胡牌，向輸家收取點數，底為100
    點、每台20點，待賭局結束後，再以手中所持點數，與同桌
    賭客按點數與現金比例結算賭金，以此方式賭博財物。
二、案經臺北市政府警察局萬華分局報告臺灣臺北地方檢察署檢
    察官偵查起訴。
    理  由
一、按法院認為應科拘役、罰金或應諭知免刑或無罪之案件，被
    告經合法傳喚無正當理由不到庭者，得不待其陳述逕行判決
    ，刑事訴訟法第306條定有明文。查被告馮麗美、沈克邦於本院審理程序均經合法傳喚而無正當理由不到庭，有本院送達證書、報到單、審判筆錄可稽，且本院認被告二人均應科罰金，爰依上開規定，不待其陳述逕行判決，合先敘明。
二、本判決下述所引用被告二人以外之人於審判外之言詞或書面
    陳述，檢察官、被告二人迄於言詞辯論終結前未聲明異議，
    本院審酌上開證據資料作成時之情況，尚無違法不當及證明
    力明顯過低之情形，而認為以之作為證據應屬適當，依刑事
    訴訟法第159條之5規定，均有證據能力。又本判決其餘認定
    犯罪事實之非供述證據，與本案待證事實間均具關聯性，且
    無證據足認係公務員違背法定程序所取得，依刑事訴訟法第
    158條之4規定之反面解釋，亦均有證據能力。
三、訊據被告二人固均坦承於前揭時間在「西昌休閒館」打麻將
    為警查獲，馮麗美係與第4桌前揭賭客，沈克邦係與第8桌前
    揭賭客使用點數卡打麻將各節，惟均矢口否認有何賭博犯行
　　，被告馮麗美辯稱：沒有賭錢，只有玩點數卡打好玩的云云
　　；被告沈克邦辯稱：沒有賭錢，只有玩點數卡，輸的人要請
    唱歌、吃飯云云。經查：
(一)與馮麗美打麻將之其餘3名第4桌賭客，俱證述有以點數卡結
    算現金之賭博財物情事，業據證人林楊玉蘭證稱：賭博罪我
    認罪，賭博方式跟劉基光講的一樣，就是用點數卡賭博臺灣
    麻將16張，底是100點、1台20點，先組成特定牌組之贏家胡
    牌，贏家向輸家收取點數卡，賭局結束以點數卡1點為1元，
    與同桌賭客結算賭金等語（見偵一卷第136-137頁），證人
    楊金亮證稱：同桌互相不認識，是由店家安排4人入座1桌，
    點數卡1000點是入座時就已經放在桌上，用點數賭麻將，底
    100、每台20，1點1元，輸的人給贏的人點數，用點數結算
    現金等語（見偵一卷第58-60頁，偵二卷第269-274頁），及
    證人趙林幼證稱：一開始店家發1000點，底100、每台20，
    玩臺灣麻將16張，先湊成特定牌型的就胡牌，輸的要給贏的
    點數，1將結算1次，每將4圈，我現在剩580點，代表我已經
    輸了420點，若這將打完我還是580點，就要付420元給其他
    點數超過1000點的人等語（見偵一卷第58-60頁，偵二卷第2
    59-264頁）。
(二)與沈克邦打麻將之其餘3名第8桌賭客，俱證述有以點數卡結
    算現金之賭博財物情事，業據證人葉文卿證稱：我們用點數
    卡賭玩麻將，底100、1台20，自摸時其他3人要付底和1台的
    錢，放槍則由放槍的人付底的錢，結束時用點數結算現金，
    1點1元等語（見偵一卷第58-60頁，偵二卷第503-508頁），
    證人周碧燕證稱：現場用點數卡賭玩麻將，底100、1台20，
    現場工作人員會引導入座，每人先以現金換點數卡，牌局結
    束時與同桌賭客結算點數，再以點數卡向店家兌換現金等語
    （見偵一卷第58-60頁，偵二卷第513-519頁），證人江迪亮
    證稱：我們以點數卡賭玩麻將，底100、1台20，會用點數卡
    結算現金，賭博罪我認罪等語（見偵一卷第136-137頁）。
(三)被告馮麗美與前揭證人林楊玉蘭、蔡金亮、趙林幼3人俱為
    第4桌賭客，被告沈克邦與前揭證人葉文卿、周碧燕、江廸
    亮3人俱為第8桌賭客，前2桌俱扣得格式一致之「西昌149休
    閒館」點數卡等情，有桌次表、搜索扣押筆錄及扣押物品目
    錄表在卷可稽（見偵二卷第227-235、493-499頁），此外，
　　員警於現場共計9桌扣得之點數卡俱格式相符，且其餘同場
    不同桌之賭客亦供陳賭玩麻將並以點數結算現金賭博各情，
    此有證人陳佰惠、陳薇媜、劉基光、游明亮、蘇麗桂、洪淑
    敏、周吳碧雲、許瑞發、韓春文、歐招治、何世榮、齊麗巧
    、詹明珠、陳春仔、許寶炎、蔣荷蓮、周悅凌、陳惠英、周
    錦慶、蔡碧霞、李黎、謝榮仁、莊勛棠、吳建興、趙永村、
    吳文卿之證述可稽，並有各該桌次表、搜索扣押筆錄及扣押
    物品目錄表、證物相片可佐。
(四)是被告二人前揭所辯，堪認俱係犯後飾卸之辭，不足採信。
    本案事證明確，被告二人之犯行均堪認定，應依法論科。
四、核被告二人所為，均係犯刑法第266條第1項之賭博罪。爰以行為人之責任為基礎，審酌被告二人為前夫妻，在前揭公眾得出入場所希冀僥倖，欲藉由賭博獲取財物利益，助長投機僥倖之風氣，間接促進非法賭博行業之發展，影響社會善良風俗之犯罪動機、目的、手段及所生危害，其等為警查獲後始終否認犯行，未能正視自身錯誤，經本院依法傳喚俱未到庭之犯後態度，所為實無足取；惟念及其等於20餘年內俱無其他刑事前案紀錄，素行尚可，所賭博之財物利益非高，兼衡及被告馮麗美自述高中肄業、無業、家境小康，被告沈克邦自述國中畢業、無業、家境貧寒之智識程度、生活及家庭經濟狀況等一切情狀，各量處如主文所示之刑，並均諭知罰金易服勞役之折算標準。
五、按犯第1項之罪，當場賭博之器具、彩券與在賭檯或兌換籌碼處之財物，不問屬於犯罪行為人與否，沒收之，刑法第266條第4項定有明文。查被告馮麗美扣案之點數卡12張、被告沈克邦扣案之點數卡8張，係當場賭博之器具，既據被告二人供述明確，是應依刑法第266條第4項規定，不問屬於犯人與否，均宣告沒收。
據上論斷，應依刑事訴訟法第299條第1項前段，判決如主文。
本案經檢察官游忠霖提起公訴，檢察官林秀濤到庭執行職務。
中　　華　　民　　國　　111 　年　　11　　月　　24　　日
                  刑事第九庭   法  官  張谷瑛
上正本證明與原本無異。
如不服本判決應於收受送達後20日內向本院提出上訴書狀，並應
敘述具體理由；其未敘述上訴理由者，應於上訴期間屆滿後20日
內向本院補提理由書（均須按他造當事人之人數附繕本）「切勿
逕送上級法院」。
                               書記官  黃詠嘉
中　　華　　民　　國　　111 　年　　11　　月　　26　　日
附錄論罪科刑法條
中華民國刑法第266條
在公共場所或公眾得出入之場所賭博財物者，處五萬元以下罰金
。
以電信設備、電子通訊、網際網路或其他相類之方法賭博財物者
，亦同。
前二項以供人暫時娛樂之物為賭者，不在此限。
犯第一項之罪，當場賭博之器具、彩券與在賭檯或兌換籌碼處之
財物，不問屬於犯罪行為人與否，沒收之。
附表